【裁判字號】    97,台抗,718
【裁判日期】    971009
【裁判案由】    違反毒品危害防制條例
【裁判全文】
最高法院刑事裁定              九十七年度台抗字第七一八號
抗  告  人  甲○○
上列抗告人因違反毒品危害防制條例案件，不服台灣高等法院中
華民國九十七年七月三十一日駁回其第三審上訴之裁定（九十七
年度上訴字第二三五一號），提起抗告，本院裁定如下：
    主  文
抗告駁回。
    理  由
一、施用第一級毒品部分
按上訴期間為十日，自送達判決後起算，刑事訴訟法第三百四十
九條前段定有明文。送達於住、居所、事務所或營業所，不獲會
晤應受送達人者，得將文書付與有辨別事理能力之同居人或受僱
人，為民事訴訟法第一百三十七條第一項所明定；此項規定依刑
事訴訟法第六十二條於刑事訴訟程序，亦在準用之列。又第二審
法院認為上訴權已喪失者，應以裁定駁回之，觀之刑事訴訟法第
三百八十四條前段規定甚明。本件抗告人甲○○因施用第一級毒
品案件，經原審法院以九十七年度上訴字第二三五一號判決判處
罪刑後，將判決正本由法院書記官交由郵政機構，向台北縣三重
市○○街九十七號五樓抗告人之住所為送達，因未會晤抗告人本
人，於民國九十七年六月二十三日將判決正本付與其居住同址之
岳母林江碧雲而為送達，有送達證書在卷可稽。扣除在途期間二
日，及因上訴期間之末日為例假日，延至次日即九十七年七月七
日（星期一）屆滿，乃抗告人遲至同年月二十三日始行提起上訴
，此有上訴狀所蓋原審法院收狀戳可證，其上訴顯已逾期。因上
訴逾期，乃依刑事訴訟法第三百八十四條前段規定，予以裁定駁
回抗告人關於此部分之第三審上訴，經核於法並無不合。抗告意
旨略以：抗告人因車禍住院，鄰居代收判決正本，俟出院回家，
鄰居將之交給抗告人時，即已逾期，因非由抗告人或家人收受該
判決正本，致遲誤上訴期間，懇請予抗告人上訴之機會，將原裁
定撤銷等語。惟查：原判決正本係付與林江碧雲而為送達，送達
證書上並載明林江碧雲為抗告人之「岳母」，參以第一審法院就
其判決正本為送達時，即由林江碧雲簽收，亦有送達證書在卷可
考（見第一審卷第五二頁），抗告人提起第二審上訴時，就該項
送達之效力並無爭執。其於本件抗告主張原判決正本之送達係由
鄰居代收云云，與卷內訴訟資料顯屬不符，而無足採取，此部分
抗告為無理由，應予駁回。
二、施用第二級毒品部分
按不得上訴於第三審法院之案件，其第二審法院所為裁定，不得
抗告，刑事訴訟法第四百零五條定有明文。本件原裁定關於施用
第二級毒品部分，係屬第二審法院對於不得上訴於第三審法院之
案件所為之裁定，依上述規定，自不得抗告，抗告人併就此部分
提起抗告，自非合法，亦應駁回。
據上論結，應依刑事訴訟法第四百十一條前段、第四百十二條，
裁定如主文。
中    華    民    國  九十七  年    十    月    九    日
                      最高法院刑事第十庭
                          審判長法官  邵  燕  玲
                                法官  李  伯  道
                                法官  孫  增  同
                                法官  李  英  勇
                                法官  黃  一  鑫
      本件正本證明與原本無異
                                      書  記  官
中    華    民    國  九十七  年    十    月   十三   日
                                                     Ｒ


司法院資訊處製作；財團法人民間司法改革基金會備份。
